臺灣高等法院臺中分院刑事判決　　　 100年度上訴字第1627號
上　訴　人
即　被　告　余弦錠
選任辯護人　陳鴻謀律師
上列上訴人因違反槍砲彈藥刀械管制條例案件，不服臺灣臺中地
方法院99年度訴字第1643號中華民國100 年6 月8 日第一審判決
（起訴案號：臺灣臺中地方法院檢察署99年度偵字第11146 號）
，提起上訴，本院判決如下：
    主  文
上訴駁回。
    事  實
一、余弦錠明知可發射子彈，具有殺傷力之改造手槍，為槍砲彈
    藥刀械管制條例第4 條第1 項第1 款所稱之槍砲，未經許可
    不得非法持有、轉讓，竟於民國98年9 月前之某日，以不詳
    方法，取得仿德林吉雙管手槍製造可發射子彈具有殺傷力之
    改造手槍1 枝後，非法持有上開改造手槍。嗣後於持有行為
    繼續中之98年9 月間某日，基於轉讓之犯意，在其位於臺中
    市○○區○○路164 巷1 弄108 號之住處，將上開改造手槍
    無償轉讓予友人李進成（李進成所犯非法持有改造手槍罪，
    業經臺灣臺中地方法院以99年度訴字第1310號判決判處有期
    徒刑1 年8 月，李進成不服提起上訴，亦經本院以99年度上
    訴字第1824號駁回上訴，嗣告確定）。嗣李進成於98年10月
    21日13時30分許，在其位於臺中市○區○○街315 巷10之2
    號4 樓之1 住處為警查獲，並當場在其住處房間衣櫃內扣得
    上開改造手槍1 枝（槍枝編號0000000000號），經李進成供
    述槍枝來源，而查悉上情。
二、案經臺灣臺中地方法院檢察署檢察官自動檢舉偵查起訴。
    理  由
壹、證據能力之說明
一、按被告以外之人於檢察事務官、司法警察官或司法警察調查
    中所為之陳述，與審判中不符時，其先前之陳述具有較可信
    之特別情況，且為證明犯罪事實存否所必要者，得為證據，
    刑事訴訟法第159 條之2 定有明文。是依該條規定，被告以
    外之人於檢察事務官、司法警察（官）調查時所為之陳述，
    屬傳聞證據，依同法第159 條規定，本無證據能力，必具備
    「可信性」及「必要性」之要件，始例外得適用上開第159
    條之2 規定，認有證據能力，採為證據。其中所謂「較可信
    之特別情況」，係屬「信用性」之證據能力要件，而非「憑
    信性」之證據證明力，法院自應比較其前後陳述當時之原因
    、過程、內容、功能等外在環境加以觀察，以判斷先前之陳
    述，是否出於真意之供述、有無違法取供等，其信用性獲得
    確定保障之特別情況。而所稱「為證明犯罪事實存否所必要
    者」，係指就具體個案案情及相關卷證判斷，為發現實質真
    實目的，認為除該項審判外之陳述外，已無從再就同一供述
    者，取得與其上開審判外陳述之相同供述內容，倘以其他證
    據代替，亦無從達到同一目的之情形而言。查本案證人李進
    成於98年10月21日警詢時所述固為被告以外之人於審判外之
    言詞陳述，核屬傳聞證據，並經被告余弦錠及其辯護人於本
    院準備程序時主張無證據能力；惟關於上開改造手槍是否為
    被告所轉讓交付一節，李進成於98年10月21日之警詢陳述與
    其嗣後於原審99年9 月27日審判中之陳述不符（詳下述），
    因被告否認犯行，而李進成為上開改造手槍被搜扣時之持有
    人，故其98年10月21日警詢證詞當為證明被告有無本案轉讓
    槍枝犯行之必要關鍵證據，且李進成於上開警詢之供述，依
    其記載內容，係採取一問一答方式，其於為警查獲當日即接
    受警員詢問製作筆錄，距案發時間較近，記憶清晰，不致因
    時隔日久而有所模糊，亦較少權衡利害得失或受他人干預，
    而較無基於壓力而為不實指證或事後串謀故意為迴護之機會
    。又其警詢陳述係基於個人自由意識所為，並非出於不當之
    暗示，亦未經過任何強暴、脅迫、詐欺、利誘等外力干擾，
    則該筆錄內容之公正客觀性即無由質疑，足認李進成於警詢
    時之陳述，實具有較可信之特別情況。綜上情況判斷，本院
    認證人李進成於警詢時之陳述，具有較可信之特別情況，且
    其警詢陳述基於發見真實之需求具有重要關係，而為證明被
    告犯罪事實之存否所必要，故其於警詢時之陳述，與審理時
    所述不符之部分，應認符合刑事訴訟法第159 條之2 之情形
    ，依法有證據能力。
二、李進成於自己案件中以被告身分，在偵查中向檢察官及在審
    判中向法官所為之陳述，因係被告身分，而非證人身分，與
    刑事訴訟法「依法應具結」之要件不符，故未經具結，然此
    部分之陳述純屬檢察官及法官調查證據職權之適法行使，當
    無違法可言，且李進成於原審審理時已到庭作證，經被告及
    其辯護人於原審交互詰問程序中，對李進成行使證人詰問權
    ，已足保障被告之訴訟權，且查李進成先前在檢察官及法官
    前所為陳述，並無任何顯不可信情形，自有證據能力（最高
    法院96年度台上字第3527號判決要旨參照）。
三、辯護人於原審準備程序時，以李進成為警查獲之地址為臺中
    市○區○○街315 巷10之2 號4 樓之1 ，而卷附內政部警政
    署刑事警察局鑑驗書誤植為永「星」街為由，而主張該鑑驗
    書無證據能力，惟其所指誤植之處與該鑑驗書係鑑驗本案槍
    枝是否具殺傷力並無直接關聯性，且依現行刑事訴訟法關於
    「鑑定」之規定，除選任自然人充當鑑定人外，另設有囑託
    機關鑑定制度。依同法第198 條、第208 條之規定，不論鑑
    定人或鑑定機關、團體，固均應由法院、審判長、受命法官
    或檢察官視具體個案之需要而為選任、囑託，並依第206 條
    之規定，提出言詞或書面報告，始符合同法第159 條第1 項
    所定得作為證據之「法律有規定」之情形。否則所為之鑑定
    ，仍屬傳聞證據。然於司法警察機關調查中之案件，為因應
    實務上或因量大、或有急迫之現實需求，例行性當然有鑑定
    之必要者，例如毒品之種類與成分、尿液之毒品反應，或者
    槍彈有無殺傷力等鑑定，基於檢察一體原則，得由該管檢察
    長對於轄區內之案件，以事前概括選任鑑定人或囑託鑑定機
    關、團體之方式，俾便轄區內之司法警察官、司法警察對於
    調查中之此類案件，得即時送請先前已選任之鑑定人或囑託
    之鑑定機關、團體實施鑑定，以求時效，此種由檢察機關概
    括選任鑑定人或概括囑託鑑定機關、團體，再轉知司法警察
    官、司法警察於調查犯罪時參考辦理之作為，法無明文禁止
    ，係為因應現行刑事訴訟法增訂傳聞法則及其例外規定之實
    務運作而為。此種由司法警察官、司法警察依檢察官所概括
    選任之鑑定人或囑託鑑定機關、團體所為之鑑定結果，與檢
    察官選任或囑託為鑑定者，性質上並無差異，同具有證據能
    力（最高法院96年度台上字第2860號判決意旨參照）。揆諸
    前揭說明，上開內政部警政署刑事警察局鑑驗書應有證據能
    力。另卷內之法務部調查局鑑定通知書，係原審囑託該機關
    而執行鑑定業務，上開鑑定通知書係由該局依標準作業程序
    為槍枝鑑識，所出具之書面報告，亦屬刑事訴訟法第206 條
    所定之傳聞例外情形，當具有證據能力。
貳、實體方面之理由
一、訊據被告余弦錠矢口否認有何轉讓具有殺傷力之改造手槍予
    李進成之犯行，先於原審及本院準備程序中辯稱：李進成雖
    然有從被告的住處取走1 枝手槍，但那枝是玩具手槍，與扣
    案的改造手槍不是同一枝槍，當時李進成到被告家裡，看到
    被告的小孩為了一枝玩具手槍在打架，就將該玩具手槍收起
    來云云（見本院卷第33頁反面）；嗣於本院審理時改口辯稱
    ：「扣案的槍枝就是我曾經持有的那把玩具槍，我承認我有
    持有那把槍過，但我沒有轉讓給李進成的意思。那時候小孩
    子因為玩具槍而吵架，我在工作，我邊工作李進成邊跟我聊
    天，我叫李進成去把小孩子手上的玩具槍拿起來，安撫我的
    小孩，李進成之後就把玩具槍拿走，這件事情我確實不知道
    。」云云。辯護人則另以：本案的改造手槍經送鑑定認為槍
    管內部阻鐵只有部分卸除，並未完全清除，不宜試射，自不
    得認定該改造手槍具有殺傷力等語為被告辯護。
二、經查：
  (一)李進成為警查獲後，關於上開改造手槍之來源，始終均供述
    係從被告處受讓取得，其於98年10月21日警詢時供稱：「那
    把槍是朋友給我的…只知道他叫余弦錠（筆錄誤載為余鉉錠
    ），我知道他住臺中縣龍井鄉○○路附近，那把槍是玩具槍
    ，我是拿來收藏看好玩的。」（見警卷第1 頁反面）；於99
    年1 月26日偵訊時供稱：「我去朋友家，朋友拿給我，我拿
    給小孩玩，小孩玩太重了，我就把它收起來」、「（你那個
    槍枝是跟何人拿的？）余弦錠（筆錄誤載為余鉉錠），他住
    在中沙路那邊…」、「那是他的槍」（見偵字第25416 號影
    卷第21頁反面至22頁）；於臺灣臺中地方法院99年度訴字第
    1310號案件99年6 月1 日準備程序時供稱：「98年9 月份，
    我去余弦錠家，…余弦錠叫我把它拿走，我就把它收起來就
    帶回去了」（見該案影卷第23頁反面）；於本案原審99年9
    月27日審理時證稱：「（你能否確定你…拿走的槍枝與扣案
    的槍枝是同一枝？）是同一枝，只有那一枝。」等語（見原
    審卷第48頁反面）。而李進成前揭供述及證詞，核與被告於
    李進成所犯槍砲案件99年1 月29日偵查中以證人身分到庭證
    稱：「（這把槍是你給李進成的？提示照片）對。」（見偵
    字第25416 號影卷第24頁）之情節相符，足見上開改造手槍
    確係被告於98年9 月間某日，在其臺中市○○區○○路164
    巷1 弄108 號住處無償轉讓予李進成無誤。
  (二)被告雖於原審及本院準備程序中辯稱：本案的改造手槍不是
    李進成從我住處取走的那一枝云云，惟被告於李進成所犯槍
    砲案件偵查中以證人身分到庭作證之時間，距離前述李進成
    從被告處受讓取得本案槍枝之時間，較為接近，記憶應較深
    刻清晰，且被告於該案乃屬證人身分，所為之陳述較少利害
    得失權衡及外力干預，亦較無虛偽陳述之動機，與其嗣後於
    本案以被告身分受審時所為辯解相較，應認其於另案以證人
    身分所為陳述較為可採。況李進成始終均供稱本案槍枝係從
    被告處取得，已如前述，足認被告所辯：本案的槍枝與李進
    成在其住處取走的不是同一枝云云，顯屬事後卸責之詞，不
    足為採。
  (三)被告嗣於本院審理時又改口辯稱：：「扣案的槍枝就是我曾
    經持有的那把玩具槍，我承認我有持有那把槍過，但我沒有
    轉讓給李進成的意思。」云云，而證人李進成於99年9 月27
    日原審審理時亦改證稱：其是在被告家裡看到被告的2 個小
    孩為了手槍在吵架，就把手槍拿起來，順手放在衣服口袋，
    其沒有跟被告說要把槍取走云云（見原審卷第45頁反面至46
    頁），然李進成此部分證詞與其前揭警詢陳述：「本案槍枝
    是余弦錠給我的，我拿來收藏看好玩。」等語並不相符，且
    該改造手槍為金屬材質，比較重，拿來打人會瘀青，拿來敲
    人頭會腫起來等情，業據證人李進成於99年9 月27日原審審
    理時證述在卷（見原審卷第47頁反面），而被告之小孩均尚
    年幼，當時之年齡分別為4 歲及6 歲，亦據選任辯護人於本
    院準備程序中陳述明確（見本院卷第33頁反面），則被告竟
    未顧慮安全問題，放任其年幼子女隨意把玩該槍，顯然違反
    常理；又本案槍枝具有一定之經濟價值，倘李進成確係未經
    告知被告即擅自取走，可能另涉犯竊盜罪嫌，其應無可能於
    自身所犯槍砲案件偵查中，請求檢察官傳訊被告作證，致其
    自己徒增竊盜罪嫌之理；又倘若該槍枝確係李進成擅自取走
    ，則被告於99年1 月29日該案偵查中以證人身分到庭作證時
    ，卻證稱該槍枝是其交給李進成，致其自身涉犯本件轉讓槍
    枝罪嫌，亦屬違反常情。綜上所述，證人李進成於原審所為
    此部分證述，應係迴護被告之詞，不足執為對被告有利之認
    定，被告此部分辯解則係卸責之詞，不足採信。
  (四)上開槍枝經送內政部警政署刑事警察局以檢視法及性能檢驗
    法鑑驗後，認係由仿德林吉雙管手槍製造，車通金屬槍管內
    阻鐵而成之改造手槍，擊發功能正常、可供擊發適用子彈使
    用；亦即經實際操作檢測該槍之機械結構與功能，該槍結構
    完整，功能完整良好且擊發功能正常，在裝填子彈適當，使
    成為適合該槍所擊發適用子彈之情況下，在適當距離下彈頭
    最具威力之發射單位面積動能，可達20焦耳／平方公分以上
    ，足以穿入人體皮肉層，認具有殺傷力等情，有該局98年11
    月6 日刑鑑字第0980151265號鑑驗書及該局99年6 月23日刑
    鑑字第0990082822號函各1 份在卷可憑（見偵字第25416 號
    影卷第18頁、臺灣臺中地方法院99年度訴字第1310號卷第28
    頁）。另經原審送法務部調查局鑑定結果，認為：「一上開
    槍枝係仿美國REMINGTON DOUBLE DERRINGE 型式迷你手槍，
    由金屬材質製成，以打擊底火方式擊發之遊戲類模擬槍械，
    經移除其上、下雙槍管內部阻鐵可容直徑約6mm 球型彈丸發
    射通過改造而成，惟槍管內部阻鐵根部未能完全清除，仍有
    些許殘留部位隆起。二由於送鑑時未附試射子彈，經另取模
    擬槍械使用之銅質彈殼安裝底火帽藥（無彈頭無發射藥）後
    供上開槍枝裝填試射，能擊發，展現上開槍枝整體機械性能
    良好；由於槍管內部阻鐵根部未能完全清除，槍管孔徑雖可
    容直徑約6mm 球形彈丸通過射出，但不能排除子彈發射後與
    前述隆起部位碰觸機會情況發生，將影響彈丸發射威力或引
    發槍管壁受創崩裂之安全風險，經評估不宜實彈試射。三上
    開槍枝機械性能良好，以移除槍管內部阻鐵可容金屬球形彈
    丸通過方式改造而成，依其現狀及材質結構強度認能發射適
    合其使用於近距離具殺傷力之土造子彈，惟槍管內部仍有些
    許阻鐵殘跡隆起影響槍管順暢，槍枝過度使用易肇致槍管潰
    損，有法務部調查局99年8 月16日調科參字第09900373240
    號鑑定通知書1 份附卷可參（見原審卷第31頁），足證上開
    改造手槍確實具有殺傷力。辯護人雖以上開槍枝未經試射，
    阻鐵也未完全去除，而主張該槍應不具有殺傷力。惟有關查
    獲槍枝殺傷力之鑑定，以刑事警察局及法務部調查局為專責
    機關，於警方查獲改造槍、彈時，如有適當子彈或槍枝可以
    配合試射，固無問題。倘無適當子彈（或槍枝）可供配合，
    或因其他原因致未能試射時，則上開專業鑑定機關之鑑驗人
    員，依其以往鑑定所累積之經驗，就送鑑定之槍枝實際操作
    檢測，研判其結構、功能是否完整，其所得之結論，乃鑑驗
    人員本於專業知識經驗所為之判斷，並非出於所謂推測、擬
    制之方式，已具有相當之專業性、公信力，自不以試射為唯
    一鑑定方法。又按「性能檢驗法」及「動能測試法」二者，
    同係目前實務上通常採為確認槍、彈有無殺傷力之鑑定方法
    ，本案實施鑑定之刑事警察局及法務部調查局，均係目前一
    般刑案槍、彈之專責鑑定機關，受理相關鑑定業務經驗豐富
    ，具極高公信力，其依上開嚴謹科學原理及操作方法之「性
    能檢驗法」所得之鑑定結果，深具可信度，自得採為認定事
    實之依據。準此，本案槍枝雖未試射，然既經槍彈專責鑑定
    機構鑑定，且經鑑識人員本其專業知識，以性能檢驗法實際
    操作、檢測該槍之機械結構與機械性能，並以性能鑑驗法為
    鑑定方法，詳敘其認定本案槍枝具有殺傷力之依據，核其鑑
    定之經過及認定之依據，已符合專業鑑定之要求，應認具有
    殺傷力，殆無疑義（最高法院99年度台上字第4245號、4547
    號、3684號判決均同此見解，可資參照）。另上開改造手槍
    之槍管內部阻鐵雖未完全清除，然僅根部有些許殘留部位隆
    起，仍可容直徑約6mm 球形彈丸通過射出，而能發射適合其
    使用於近距離具殺傷力之土造子彈，詳如前述，該阻鐵未完
    全去除既僅使子彈發射後與隆起部位有碰觸致影響彈丸發射
    威力或引發槍管壁受創崩裂之安全風險，而非試射後必然產
    生此種結果，亦未影響該槍之正常擊發功能，自應認具有殺
    傷力。依被告於李進成所犯槍砲案件偵查中以證人身分證稱
    ：「（槍管已經貫通了？）它可以打BB彈，所以應該是通的
    」等語（見偵字第25416 號影卷第31頁反面），併參酌警方
    係於李進成住處房間衣櫃內扣得上開改造手槍，益徵被告及
    李進成應均知悉該槍具有殺傷力，始會將之藏放在隱密不易
    發覺之衣櫃內。
  (五)綜上所述，被告所辯均不足採，本案事證明確，被告犯行堪
    以認定，應依法論科。至於被告於原審審理時雖供稱上開改
    造手槍係於95年1 月間，在臺中市○○路某玩具店，以新臺
    幣1 千元所購入云云，惟被告於李進成所犯槍砲案件99年1
    月29日偵查中以證人身分到庭作證時，關於取得該槍之時間
    ，係證稱：「我買7 、8 年已經很久了」，先後陳述不一，
    且該槍業經移除其上、下雙槍管內部阻鐵，經改造而成為具
    有殺傷力之手槍，顯與一般玩具店、模型店所販售之玩具槍
    、模型槍不同。況自李進成為警查獲迄今已有相當時日，被
    告均未提出相關購買證明，亦未提供其所稱玩具店之確切地
    址或經營者之身分資料供法院查證，被告此部分供詞，先後
    不一且與常情有悖，不足憑採，自應認定被告是於98年9 月
    轉讓予李進成前之某日，以不詳方法取得上開改造手槍，附
    此敘明。
三、論罪科刑之理由：
  (一)被告為上開轉讓行為後，槍砲彈藥刀械管制條例增訂第8 條
    第6 項規定，並於100 年1 月7 日施行。新增訂之槍砲彈藥
    刀械管制條例第8 條第6 項規定：「犯第1 項、第2 項或4
    項有關空氣槍之罪，其情節輕微者，得減輕其刑」，此為因
    應司法院大法官會議釋字第669 號解釋「槍砲彈藥刀械管制
    條例第8 條第1 項規定：『未經許可，製造、販賣或運輸鋼
    筆槍、瓦斯槍、麻醉槍、獵槍、空氣槍或第4 條第1 項第1
    款所定其他可發射金屬或子彈具有殺傷力之各式槍砲者，處
    無期徒刑或5 年以上有期徒刑，併科新臺幣1 千萬元以下罰
    金』，其中以未經許可製造、販賣、運輸具殺傷力之空氣槍
    為處罰要件部分，不論行為人犯罪情節之輕重，均以無期徒
    刑或5 年以上有期徒刑之重度自由刑相繩，對違法情節輕微
    、顯可憫恕之個案，法院縱適用刑法第59條規定酌減其刑，
    最低刑度仍達2 年6 月以上之有期徒刑，無從具體考量行為
    人所應負責任之輕微，為易科罰金或緩刑之宣告，尚嫌情輕
    法重，致罪責與處罰不相對應。首揭規定有關空氣槍部分，
    對犯該罪而情節輕微者，未併為得減輕其刑或另為適當刑度
    之規定，對人民受憲法第8 條保障人身自由權所為之限制，
    有違憲法第23條之比例原則，應自本解釋公布之日起至遲於
    1 年屆滿時，失其效力」所為之增訂，為修正前槍砲彈藥刀
    械管制條例所無。惟該條項之增訂，係針對該條有關空氣槍
    之罪，其情節輕微者，本於比例原則，得減輕其刑之增訂，
    就鋼筆槍、瓦斯槍、麻醉槍、獵槍或其他可發射金屬或子彈
    具有殺傷力之各式槍砲，並無適用餘地，而該條第2 項有關
    未經許可，轉讓、出租或出借前項所列槍枝之構成要件及法
    定刑度，均未作任何修正，並無比較新舊法之問題。本案被
    告所犯為槍砲彈藥刀械管制條例第8 條第2 項之未經許可，
    轉讓可發射子彈具有殺傷力之改造手槍罪（詳下述），與該
    條有關空氣槍之罪無關，揆諸上開說明，自無比較新舊法之
    問題，合先敘明。
  (二)按未經許可，無故持有改造手槍罪，其持有之繼續，為行為
    之繼續，至持有行為終了時，均論為一罪，其犯罪客體為該
    改造手槍，嗣後於持有行為繼續中，將持有之改造手槍出借
    或轉讓他人，其出借或轉讓行為必以持有行為為前提，亦以
    該改造手槍為犯罪客體，此種情形與原先單純持有改造手槍
    後，另行起意持該手槍犯他罪之情形不同，所犯他罪之客體
    並非該改造手槍，則持有改造手槍罪自應與所犯他罪分論併
    罰。至單純持有改造手槍後，於持有行為繼續中，另行出借
    或轉讓他人之犯罪態樣，與持有毒品後，另行將該毒品出賣
    或轉讓他人，持有毒品之低度行為，為出賣或轉讓之高度行
    為所吸收，不再論以持有毒品罪相同，僅能依高度行為吸收
    低度行為之法則，論以出借或轉讓改造手槍罪（最高法院96
    年度台上字第6757號判決意旨參照）。核被告所為，係犯槍
    砲彈藥刀械管制條例第8 條第2 項之未經許可，轉讓可發射
    子彈具有殺傷力之改造手槍罪，其轉讓前持有改造手槍之低
    度行為，應為其後轉讓之高度行為所吸收，不另論罪。
  (三)被告所犯槍砲彈藥刀械管制條例第8 條第2 項之未經許可，
    轉讓可發射子彈具有殺傷力之改造手槍罪，為法定本刑5 年
    以上有期徒刑，併科新臺幣1 千萬元以下罰金之重罪，本院
    審酌被告轉讓之槍枝數量僅有1 枝，且該槍轉讓予李進成之
    後，李進成並未持以供其他犯罪所用，亦乏具體事證足認被
    告持有、轉讓該槍係為供作自己或他人犯罪使用，被告因不
    明瞭轉讓具有殺傷力槍枝之嚴重性及對社會治安之潛在危害
    性，相關法律知識有所欠缺，才導致犯此重罪，依其犯罪之
    具體情狀及行為背景觀之，確屬情輕法重，客觀上足以引起
    社會一般人之同情而堪可憫恕，縱宣告法定最低度之刑猶嫌
    過重，爰依刑法第59條之規定，酌減其刑。
  (四)原審適用槍砲彈藥刀械管制條例第8 條第2 項，刑法第11條
    前段、第59條、第42條第3 項、第38條第1 項第1 款等規定
    ，並審酌被告在本案發生之前僅有酒醉駕車公共危險前科，
    有卷附臺灣高等法院被告前案紀錄表可佐，其犯後否認犯行
    ，對於自己違法行為欠缺悔悟改過之具體表現，惟被告僅單
    純持有及轉讓上開槍枝1 枝，並未因此造成公眾或他人之現
    實危害等一切情狀，並參酌公訴人之求刑，量處被告有期徒
    刑3 年，併科罰金新臺幣20萬元，罰金如易服勞役，以新臺
    幣1 千元折算1 日；再說明具有殺傷力之改造手槍屬違禁物
    ，除已滅失者外，應予沒收，法院並無自由裁量之權。又沒
    收物之執行完畢與沒收物之不存在，並非一事，因犯罪依法
    必須沒收之物，雖已於另案被告之確定判決諭知沒收，並已
    執行完畢，對於其他被告之判決，仍應宣告沒收（最高法院
    92年度台上字第6115號判決要旨參照），本案被告所轉讓予
    李進成之具有殺傷力之改造手槍1 枝，核屬違禁物，應依刑
    法第38條第1 項第1 款宣告沒收。經核其認事用法並無違誤
    ，量刑亦屬妥適，被告上訴意旨否認轉讓槍枝之犯行，其上
    訴為無理由，應予駁回。
據上論斷，應依刑事訴訟法第368 條，判決如主文。
本案經檢察官劉翼謀到庭執行職務。
中    華    民    國   100    年    11    月    2     日
            刑事第十一庭   審判長法  官   郭  同  奇
                                 法  官   許  冰  芬
                                 法  官   陳  慧  珊
以上正本證明與原本無異。
如不服本判決應於收受送達後十日內向本院提出上訴書狀，其未
敘述上訴之理由者，並得於提起上訴後十日內向本院補提理由書（
均須按他造當事人之人數附繕本）「切勿逕送上級法院」。
                                 書記官   洪  麗  華
中    華    民    國   100    年    11    月    2     日
槍砲彈藥刀械管制條例第8條第2項：
未經許可，製造、販賣或運輸鋼筆槍、瓦斯槍、麻醉槍、獵槍、
空氣槍或第 4 條第 1 項第 1 款所定其他可發射金屬或子彈具
有殺傷力之各式槍砲者，處無期徒刑或 5 年以上有期徒刑，併
科新臺幣 1 千萬元以下罰金。
未經許可，轉讓、出租或出借前項所列槍枝者，處 5 年以上有
期徒刑，併科新臺幣 1 千萬元以下罰金。